---
title: "Mini relatório da PDAD 2018"
author: "Thiago Mendes Rosa"
date: "`r Sys.Date()`"
output:
  pdf_document: default
  word_document: default
header-includes:
- \usepackage[brazilian]{babel}
- \usepackage[utf8]{inputenc}
- \usepackage{float}
- \usepackage{booktabs}
- \usepackage{tabu}
---

```{r setup, include=FALSE}
library(forcats)
library(scales)

knitr::opts_chunk$set(echo = F,fig.pos = 'H',warning=F)

# Carregar objetos
load("dados/objetos.rda")

# Definir função para separador de milhar e decimal dos chunks

knitr::knit_hooks$set(inline = function(x) {
 prettyNum(x, big.mark=".",decimal.mark = ",")
})

options(kableExtra.latex.load_packages = FALSE)

# Habilitar opção abaixo para gerar tabelas em word. Para tanto,
# retirar o argumento "latex" da função "kable"
#options(kableExtra.auto_format = FALSE)
library(kableExtra)
```

# PDAD 2018

A PDAD 2018 visitou **`r nrow(pdad_2018_domicilios)`** domicílios e letou informações de `r nrow(pdad_2018_moradores)` moradores.

## Estrutura etária

A estrutura etária dos moradores do Distrito Federal é apresentada  Figura \ref{fig:piramide}.


```{r piramide, fig.cap="Pirâmide etária",out.extra=''}
piramide_grafico
```

Os valores específicos podem ser verificados na tabela \ref{tab:piramide.tab}.

```{r piramide.tab, results='asis'}
piramide %>%
knitr::kable("latex",
            caption="Pirâmide etária",
            booktabs = T,
            digits = 0,
            format.args=list(big.mark = ".",
                             decimal.mark = ",")) %>%
 kableExtra::kable_styling(latex_options = c("HOLD_position"),
                           full_width=T) %>%
 kableExtra::footnote(general_title ="",
                      general="Fonte: PDAD 2018",
                      fixed_small_size=T)
```
\clearpage

## Salários

No que diz respeito aos salários, sua distribuição por faixas de lário nimo^[O salário considerado foi de R$ 954,00] é apresentada  Figura ef{fig:salarios}.

```{r salarios, fig.cap="Salarios por faixa de SM",out.extra=''}
salario_grafico
```

Os dados podem ser consultados na Tabela \ref{tab:salarios.tab}.

```{r salarios.tab, results='asis'}
salario %>%
knitr::kable("latex",
            caption="Salarios por faixa de SM",
            booktabs = T,
            linesep = "",
            format.args=list(big.mark = ".",
                             decimal.mark = ",")) %>%
 kableExtra::kable_styling(latex_options = c("HOLD_position"),
                            full_width=T) %>%
  kableExtra::column_spec(1,width = "5cm") %>% 
 kableExtra::footnote(general_title ="",
                      general="Fonte: PDAD 2018",
                      fixed_small_size=T)
```
\clearpage
\pagebreak

## Esgotamento

Por fim, o esgotamento sanitário é apresentado na Figura ef{fig:esgotamento}

```{r esgotamento, fig.cap="Esgotamento sanitário",out.extra=''}
esgotamento_grafico
```

A categoria com maior numero de pessoas foi `r as.character(salario[salario$n==max(salario$n),]$faixas_salario)` cujo valor foi `r max(salario$n)`.  

Os números podem ser consultados na Tabela \ref{tab:esgotamento.tab}.

```{r esgotamento.tab, results='asis'}
esgotamento %>% 
knitr::kable("latex",
            caption="Esgotamento sanitário",
            booktabs = T,
            digits = 2,
            format.args=list(big.mark = ".",
                             decimal.mark = ",")) %>%
 kableExtra::kable_styling(latex_options = c("HOLD_position"),
                            full_width=T) %>%
  kableExtra::column_spec(1,width = "6cm") %>% 
 kableExtra::footnote(general_title ="",
                      general="Fonte: PDAD 2018",
                      fixed_small_size=T)
``` 