---
title: "PDAD 2015"
author: "Thiago Mendes Rosa"
date: "23/07/2018"
output: pdf_document
header-includes:
- \usepackage[brazilian]{babel}
- \usepackage[utf8]{inputenc}
---


```{r setup, include=FALSE}
library(xtable)
library(forcats)
library(scales)
knitr::opts_chunk$set(echo = F,fig.pos = 'hp',warning=F)
# Carregar objetos
load("objetos")
options(xtable.comment = FALSE)
```

# PDAD 2015

A PDAD 2015 visitou **`r nrow(pdad_domicilios)`** domicílios e coletou informações de `r nrow(pdad_moradores)`.

## Estrutura etária

A estrutura etária dos moradores do Distrito Federal é apresentada na Figura \ref{fig:piramide}.

```{r piramide, fig.cap="Pirâmide etária \\label{fig:piramide}"}
piramide_grafico
```

Os valores específicos podem ser verificados na tabela \ref{tab:piramide}.

```{r piramide.tab, results='asis'}
print(
xtable::xtable(piramide,
               label="tab:piramide",
               caption="Pirâmide etária"),
include.rownames=F,
              format.args=list(big.mark = ".",
                               decimal.mark = ","),
table.placement="!hb")
```

\clearpage

## Salários
No que diz respeito aos salários, verificou-se a distribuição por faixas de salário mínimo^[O salário considerado foi de R$ 788,00] é apresentada na Figura \ref{fig:salarios}.

```{r salarios, fig.cap="Salarios por faixa de SM \\label{fig:salarios}"}
salario_grafico
```

Os dados podem ser consultados na Tabela \ref{tab:salarios}.

```{r salarios.tab, results='asis'}
print(
xtable::xtable(salario,
               label="tab:salarios",
               caption="Salarios por faixa de SM"),
include.rownames=F,
format.args=list(big.mark = ".",
                 decimal.mark = ","),
table.placement="!hb")
```

\clearpage
\pagebreak


## Esgotamento

Por fim, o esgotamento sanitário é apresentado na Figura \ref{fig:esgotamento}

```{r esgotamento, fig.cap="Esgotamento sanitário \\label{fig:esgotamento}"}
esgotamento_grafico
```

Os números podem ser consultados na Tabela \ref{tab:esgotamento}.

```{r esgotamento.tab, results='asis'}
print(
xtable::xtable(esgotamento,
               label="tab:esgotamento",
               caption="Esgotamento sanitário"),
include.rownames=F,
format.args=list(big.mark = ".",
                 decimal.mark = ","),
table.placement="!hb")
```